臺灣屏東地方法院刑事判決　　　　　　　　　　　　　九十一年度易字第三八號
　　公　訴　人　臺灣屏東地方法院檢察署檢察官
　　被　　　告　甲○○
　　　　　　　　乙○○
右列被告等因竊盜案件，經檢察官提起公訴（九十一年度偵字第四七三號），本院判
決如左：
     主  文
甲○○、乙○○共同竊盜，甲○○處有期徒刑參月；乙○○，累犯，處有期徒刑肆月
，如易科罰金，均以參佰元折算壹日。
     事  實
甲○○、乙○○（曾因違反麻醉藥品管理條例案件，經臺灣高等法院臺中分院判處應
執行有期徒刑五年十月確定，於民國九十年九月十八日執行完畢）意圖為自己不法之
所有，基於共同竊盜之犯意，於九十一年一月十一日中午時分起，至同日下午五時止
，經甲○○駕駛PC-200型挖土機，挖採屏東縣九如鄉○○○○○段後庄埤橋上游約二
百公尺與九塊埤圳交會處河床內砂石，交由乙○○駕駛車號IC-925號砂石車載運至附
近椰子園內堆置，總計竊得砂石約二百立方公尺，伺機外運出售，迨當日下午五時許
，為警方會同屏東縣政府水利課當場查獲，並扣得上開挖土機、砂石車各一部（均責
付保管）。
     理  由
一、訊據被告甲○○、乙○○固均坦承於前揭時地，挖取及載運砂石之事實，惟俱否
    認此乃竊盜犯行，被告甲○○辯稱：伊係為清除溪中淤積之廢棄雜物云云；被告
    乙○○則辯稱：伊係南下路過屏東，應甲○○要求無代價幫忙云云。惟查，本件
    被告二人所挖採暨載運堆置之乾淨砂石計約二百立方公尺，有屏東縣政府河川巡
    查取締紀表一份在卷可佐，復細究卷附現場照片，無論溪中或已挖取者，均無被
    告二人所指之廢棄雜物。況且，綜據被告甲○○、乙○○之供述，被告乙○○供
    承其未載運到廢棄物，渠二人俱稱：擬挖一個洞，將廢棄物推入洞中，然後再覆
    以砂石云云（見本院九十一年三月二十一日審理筆錄），亦即被告二人以一個下
    午之時間，耗時廢力，總計挖取十餘車次之乾淨砂石，卻未見渠等有所謂清理淤
    積廢棄物之情事，所辯已難採信。其次，被告二人倘果欲以掩埋方式清理所謂之
    廢棄物，則前揭二百立方公尺之乾淨砂石，於挖起後暫置溪旁路邊即可，乃渠二
    人不辭勞苦，特將之載運至附近椰子園內堆置，擬事後再將之運返河床填埋，如
    此迂迴行該徒增勞費之事，實大違情理。再者，被告乙○○供稱：伊與被告甲○
    ○打算以兩個下午的時間，將廢棄物處理完畢，倘留三、四天也可以云云（同上
    審理筆錄），則亦顯與其住居南投，僅係偶然路過屏東義務幫忙被告甲○○之辯
    詞相左，被告二人前揭所辯，委無可信。此外，本件復有分責由被告二人保管之
    挖土機及砂石車各一部可稽，事證明確，犯行均堪認定，應予依法論科。
二、核被告甲○○、乙○○所為，均係犯刑法第三百二十條第一項之竊盜罪。被告二
    人就上開犯行，有犯意聯絡及行為分擔，均為共同正犯。被告乙○○曾因違反麻
    醉藥品管理條例案件，經臺灣高等法院臺中分院判處應執行有期徒刑五年十月確
    定，於九十年九月十八日執行完畢，有臺灣屏東地方法院檢察署刑案資料查註紀
    錄表及本院全國前案紀錄表可按，其於五年內再犯本件有期徒刑以上之罪，為累
    犯，應依刑法第四十七條加重其刑。爰審酌被告二人貪圖不法利益，擅自盜挖溪
    床砂石，破壞國土景觀，考量其盜採之數量無多及設詞卸責之犯後態度等一切情
    狀，各量處如主文所示之刑，並諭知易科罰金之折算標準，以資儆懲。
三、至扣案之挖土機及砂石車各一部，雖分為被告甲○○、乙○○所有，復與本件犯
    行有直接關係，惟其價值高昂，參以本件犯罪情節暨危害尚非鉅大，倘予沒收，
    毋寧太過，有違比例原則，是不予沒收。
據上論斷，應依刑事訴訟法第二百九十九條第一項，刑法第二十八條、第三百二十條
第一項、第四十七條、第四十一條第一項，罰金罰鍰提高標準條例第一條前段、第二
條，判決如主文。
中      華      民      國      九十一      年    三    月    二十九    日
                                          法  官  蔡憲德
右正本證明與原本無異。
如不服本判決應於收受本判決後送達後十日內向本院提出上訴書狀，其未敘述上訴理
由者，並得於提起上訴後十日內向本院補提理由書狀（均須按他造當事人之人數附繕
本 ）「切勿逕送上級法院」
                                          書記官  林鴻仁
中      華      民      國    九十一      年    三    月    二十九    日
附錄本案論罪科刑法條
刑法第三百二十條第一項：
意圖為自己或第三人不法之所有，而竊取他人之動產者，為竊盜罪，處五年以下有期
徒刑、拘役或五百元以下罰金。
